# 净资产为负的合并报表抵消

提问人：huxi0412 时间：2019-10-09 13:41:15
请教陈版，A、B 公司受同一自然人控制，A 公司同一控制下合并 B 公司，取得 B 公司 100%股权，B 公司的净资产为负数，A 公司单体报表中，对B 公司的长期股权投资金额为 0 ；
1 、B公司单体报表的情况如下：
1 ）B 公司的所有者权益为：实收资本：1,000,000.00；未分配利润-4,681,868.38；
2 ）B 公司本期实现的净利润为-2,181,216.28;
2 、A 公司进行合并，抵消分录如下：
1 ）一般的思路是，首先权益法调整A 对 B 的的长期股权投资和投资收益，权益法调整的长期股权 +A 对 B 的初始长期股权投资，抵消 B 公司的所有者权益；
此处采用倒推法确认权益法对长期股权投资的调整金额，
2 ）先把所有者权益和长期股权投资抵消，
借：实收资本 1,000,000.00
借：未分配利润 -4,681,868.38
贷：长期股权投资 -3,681,868.38
倒推出来需要调增 -3,681,868.38 的长期股权投资，3 ）权益法调整：
借：长期股权投资 -3,681,868.38
贷：投资收益 -2,181,216.2
贷：其他应收款 -1,500,652.1
长期股权投资与投资收益的金额放到其他应收款，是否可以？
请问陈版，上述逇调整分录是否正确？

回答人：chenyiwei
因为本案例中长投账面价值为零，故只需做一笔借：实收资本 100 万，贷：
资本公积 100 万的抵销分录即可。不需要其他抵销分录。

提问人：huxi0412 时间：2019-10-10 09:35:11
陈老师，
1 ）A 取得B 有支付 10 万转让价款，只是因为净资产为负数，所以长投调整为零了；您说的借：实收资本 100 万，贷：资本公积 100 万，跟是否支付 10 万价款没有关系是吗？
2 ）您说的不需要其他抵消分录，是指：一、成本法调整为权益法；二、长期股权投资与子公司所有者权益抵消，本部分除了您说要调整的借：实收资本 100 万贷：资本公积 100 万，不需要在其他调整；三、母公司投资收益与子公司利润分配向抵消，就是借：投资收益/少数股东权益/年初未分配利润 贷：提取盈余公积/年末未分配利润；上述三部分都不需要调整是吗？
谢谢陈老师！

回答人：chenyiwei
1 、无关。 2 、可以这样理解。